【裁判字號】    90,上易,1653
【裁判日期】    900613
【裁判案由】    傷害
【裁判全文】
臺灣高等法院刑事判決                            九十年度上易字第一六五三號
    上  訴  人  臺灣板橋地方法院檢察署檢察官
    上  訴  人
    即  被  告  甲○○
右上訴人因被告傷害案件，不服臺灣板橋地方法院九十年度易字第四五號，中華民國
九十年二月二十七日第一審判決（起訴案號：臺灣板橋地方法院檢察署八十九年度偵
字第二一三二九號）提起上訴，本院判決如左：
    主  文
上訴駁回。
    事  實
一、甲○○與乙○○原同為位於臺北縣三重市○○路二三七號一樓「維納斯」卡拉Ｏ
    Ｋ店之服務生，於民國（下同）八十九年十月十四日十六時許，二人因顧客點歌
    情事於該店內滋生口角爭執，甲○○旋基於普通傷害之犯意，出手抓扯、捶打乙
    ○○，致乙○○受有臉部、右手、左上臂、前胸多處瘀傷等傷害。
二、案經被害人乙○○訴請臺灣板橋地方法院檢察署檢察官偵查起訴。
    理  由
一、訊據上訴人即被告甲○○固坦承於右揭時地因顧客點歌之事而與乙○○爭執並發
    生拉扯等情，惟矢口否認有傷害犯行，辯稱：伊未打傷告訴人乙○○云云。
二、經查：右揭犯罪事實，業據告訴人乙○○指訴歷歷，再被告於檢察官偵訊時已坦
    承：「因陳女（乙○○）出口罵我，我才出手打她。當時因有喝酒才會打她。我
    也希望能和解。發生時老闆娘有過來拉開我們。我可能指甲抓到她，造成臉部有
    傷。」等語，證人張鳳珠於本院九十年五月十八日訊問時亦證稱：當時伊在現場
    ，他們二人都有喝酒，發生爭執，有互相拉扯，我們和客人就把他們拉開等語；
    證人即「維納斯」卡拉ＯＫ店老闆吳寶珍於本院同日訊問時證稱：他們二人都有
    喝酒，當時伊在櫃檯，聽到他們二人吵架，伊不知道是什麼情形，他們二人在鬥
    嘴，然後就在拉扯，我們就把他們拉開等語，足見告訴人指訴被告毆打拉扯等情
    ，堪信為屬實。而告訴人受傷一事，復有臺北縣三重市惠林診所於八十九年十月
    十五日出具之診斷證明書一紙在卷可稽。被告雖翻異前供而執前詞置辯，其避重
    就輕、冀圖卸責之情灼然，所辯自無足採信。本案事證已臻明確，被告犯行洵堪
    認定，自應依法論處。
三、核被告甲○○所為，係犯刑法第二百七十七條第一項之普通傷害罪。
四、原審認被告罪證明確，適用刑法第二百七十七條第一項、第二條第一項前段、第
    四十一條第一項前段，罰金罰鍰提高標準條例第一條前段、第二條之規定，並審
    酌被告甲○○因細故而出手傷人、手段、品行、智識程度、所生傷害非鉅及犯罪
    後猶飾詞圖卸，未見悔意等一切情狀，量處拘役十八日，如易科罰金以三百元（
    銀元）折算一日。認事用法，核無不合，量刑亦屬適當。被告上訴意旨否認犯罪
    ，檢察官據告訴人乙○○聲請上訴意旨認原判決量刑過輕，均無理由，應予駁回
    。
據上論斷，應依刑事訴訟法第三百六十八條，判決如主文。
本案經檢察官劉斐玲到庭執行職務。
中      華      民      國    九十    年      六      月     十三     日
                              臺灣高等法院刑事第 十五 庭
                                  審判長法  官  房  阿  生
                                        法  官  鄧  振  球
                                        法  官  雷  元  結
右正本證明與原本無異。
不得上訴。
                                        書記官  梁  雅  華
中      華      民      國     九十     年     六     月      十四      日
附錄本案論罪科刑法條全文：
刑法第二百七十七條
傷害人之身體或健康者，處三年以下有期徒刑、拘役或一千元以下罰金。
犯前項之罪因而致人於死者，處無期徒刑或七年以上有期徒刑；致重傷者
，處三年以上十年以下有期徒刑。


司法院資訊處製作；財團法人民間司法改革基金會備份。
